Inventaris van het archief van het Nederlandse Consulaat-Generaal te Smyrna/Izmir (Turkije), (1905) 1922-1932 (1947)
Nationaal Archief, Den Haag
Nederlands Consulaat-generaal te Smyrna / Izmir (Turkije)
Consulaat-Generaal Smyrna / Izmir
1905-1947
merendeel 1922-1932
Z7
1.00 meter; 38 inventarisnummers.
Normale geschreven, getypte en gedrukte documenten, geen bijzondere handschriften.
Nationaal Archief, Den Haag
Consulaat-generaal te Smyrna/Izmir
Het belangrijkste deel van het archief weerspiegelt werkzaamheden van het consulaat-generaal op het gebied van de Nederlandse, Hongaarse, Mexicaanse, Oostenrijkse en Roemeense belangenbehartiging.
Archiefvorming
Geschiedenis van de archiefvormer
Met het Koninklijk Besluit van 26 oktober 1885 nr. 11 werd een Nederlands honorair vice consulaat geopend te Smyrna. Bij het Koninklijk Besluit van 12 oktober 1932 nr. 50 werd het beroeps consulaat te Smyrna (sedert 1906) wederom omgezet in een onbezoldigd consulaat.
Nederland werd in de periode 1922 1932 te Smyrna/Izmir door de volgende consuls generaal vertegenwoordigd:
A. Th. Lamping 1922-1923 (waarnemend)
J.A. Schuurman 1924-1926
A.J. Steyn Parvé 1927-1932
F.A. van Woerden 1932 (waarnemend)
Belangenbehartiging voor personen met de Hongaarse nationaliteit
J. Adler, 1932-1934
O. Aluta, 1925-1933
A. Balthazar, 1926-1936
A. Balthazar (geboren de Uled Santo Filipovitch), 1924-1940
M. Balthazar, 1925-1927
J. Bano, 1924-1925
R.F. Bayer, 1927
A. Beringher, 1925-1926
A. Beringher (geboren Harikiopulo), 1925-1926
F. Beringher (geboren Calomeni), 1925-1938
J. Birkenbach, 1926
M. Beringher (geb. Devezoglou), 1926-1927 en 1930-1935
C. Biro, 1932
T. Bloch, 1930
J. Bodor, 1925
A. Boronkay, 1931-1932
G. Botlik, 1925-1928
A. Briss, 1925-1932
J. Briss, 1925-1928
G. Buzas, 1925-1926
L. Buzas, 1925
S. Deutsch, 1925
I. Dologh, 1930-1931
Ch. Dudas (geboren Piasciola), 1922-1926
F. Dudas, 1925
J. Dudas (geboren Thomaidhou), 1924-1932
J. Dudinsky, 1925
G. Farkos, 1925
O. Ferenczy, 1925-1926
G. Fülop (geboren Schäffer), 1925-1927
F. Garaguly, 1928-1929
D. Glatz, 1924
M. Goldberger, 1925-1928
P. Grescovitch (geboren Armao), 1925-1935
G. Gusztav, 1925
L. Haustädter, 1925
G. Hegedus, 1925
Ch. Horatzky, 1928-1932
E. Hubbes, 1925
J. Kadlecz, 1926-1928
K. Karcheesz, 1925
J. Kern, 1926
G. Kmetto, 1925-1926
O. Kollmann, 1932
G. Kovacs, 1925 en 1931-1932
J. Kubik (geboren Lednecsky), 1925-1926
S. Kulus, 1925 en 1928
J. Kummer, 1928
M. Kundi, 1925
I. Krizsan, 1926-1927
R. Lapierre, 1928-1930
L. Laplanche (geboren Prossen), 1931-1932
A. Lazar, 1925
A. Leichevnik, 1926
J. Liebscher, 1925-1926
J. Mandel, 1925-1926
S. Nagy, 1925-1926
M. Odor Antal, 1926-1931
S. Pappadopoulos, 1926
F. Pattacik, 1930
S. Perey, 1925
F. Prossen, 1925-1928
G. Prossen, 1925-1932
J.H. Prosen, 1925
N. Prossen (geboren Manusso), 1924-1925
N. Prossen, 1925-1931
L. Prossen, 1923-1928
M. Remzi/R. Friedmann, 1925-1928
G.F. de la Rochefoucauld (gravin), 1925
F. Rona, 1926
L. Rostas, 1924-1926
L. Roth, 1925
G. Schlesinger, 1925
J. Schmidt, 1925-1927
G. Simany, 1925
B. Somogyi, 1926
J. Standinger, 1927-1928
F. Steiner, 1924-1926
M. Stumpf, 1925-1930
S. Szabo de Meszleny, 1924-1926
L. Szakall (geboren Vidovich), 1925-1926
E. Széchenyi (gravin), 1929
M. Szilagyi, 1929
I. Szirmai, 1924
S. Ungur, 1930-1932
C. Vavronics en echtgenote, 1924 en 1925
P. Vikos, 1924-1926
F. Weichardt, 1925-1928
J. Weisz, 1925
J. Wendlin, 1926
Belangenbehartiging voor personen met de Mexicaanse nationaliteit
S. Alazraki, 1924-1927
M. Alfassa, 1928-1929
E. de Bano, 1925-1927
H. Pourim, 1927
L. Szeman, 1926
L. Tocatli, 1927
Belangenbehartiging voor personen met de Oostenrijkse nationaliteit
P. Prossen, 1905 en 1923
A. Ritter, 1923-1926 en 1931-1932
A. Simion, 1925
H. Sinck, 1925
Belangenbehartiging voor personen met de Roemeense nationaliteit
J. Amar en echtgenote, 1923-1925
M. Amar (geboren Rousso), 1923-1927
N. Amar, 1926-1927
G. Balog, 1925
R. Behar, 1926
A.I. Behor (geboren E.J. Ellmann)
I.S. Belimace en echtgenote (geboren G. Guleca), 1924-1925
M.N. Berteley, 1931
V. Beu, 1926-1927
A.O. Bilal en gezin, 1912
C. en I. Bilimatchi, 1939-1940 en 1947
C. Bilimmatchi, 1929
J.S. Bilimatchi, 1929
J. Blumberg, 1919
C. Boer, 1924
Y. Bougha (geboren Catsolides), 1923
A. Campelung, 1924
Cantacuzène (generaal), 1928
G.L. Cartalis, 1923 en 1925
C. Cassimaty, 1925 en 1931
B.M. Chakowskoy (prins), 1923
J. Coen, 1924
E. Constanteanu, 1924 en 1928-1931
M. Feibrich, 1932
I.S. Fuber, 1924
S. Gallembert, 1925-1928
A. Giurich en echtgenote, 1922-1932
E. Goldenberg, 1924
J. Goldenberg (geboren Campelung), 1915 en 1924-1928
C. Grigorescu, 1923
A. Grünberg/Grimberg, 1925
L. Haiman, 1926
E. Hans en echtgenote, 1924
M. Hornfeld, 1923-1930 en 1942
Husni Bey, 1925-1926
F. Lemish, 1932-1933
B. Libermann, 1923-1924
N. Libermann, 1924
P. Licenko (geboren Zahit), 1926
J. Liebhard, 1926
T. Netian, 1926C. Sisu, 1926
I. Rabai, 1926
Z. van Saanen, 1925
M. Schouwald, 1923
S. Slaftovich, 1931
A. Suleyman, 1923-1926
A. Tahindji, 1922-1928 en 1930-1936
H. Tahindji, 1922-1936
M. Tahindji, 1932-1933
O. Tanach, 1927-1929
T. Tahindzi, 1925-1932
M. Tomescu, 1930
E.A. Valasoglou, 1923-1929
Geschiedenis van het archiefbeheer
Het archief van het consulaat generaal te Smyrna/Izmir vertoont een aantal hiaten. Zo ontbreekt er het volgende: het grootste gedeelte van de dossiers van voor 1922 en na 1932. Wellicht dat de gebeurtenissen in 1922 te Smyrna debet zijn aan het missen van de oudste stukken. De agenda's, zo die er ooit geweest zijn, ontbreken eveneens en het zelfde kan gezegd worden van een archiefordening.
De verwerving van het archief
Overbrenging van een overheidsarchief
De verwerving van het archief
Het archief is krachtens bepalingen van de Archiefwet overgebracht.
Inhoud en structuur van het archief
2.05
Ordening van het archief
Aangezien het consulaat generaal zeer actief was in deze periode met de belangenbehartiging van vele landen is de rudimentaire indeling naar land door de inventarisator gehandhaafd. De chronologische volgorde bepaalde door het geringe aantal inventarisnummers de verdere indeling. De persoonsdossiers voor de belangenbehartiging zijn nader gespecificeerd en gealfabetiseerd tijdens de inventarisatie.
Aanwijzingen voor de gebruiker
Openbaarheidsbeperkingen
Volledig openbaar.
Materiële beperkingen
Aanvraaginstructie
Openbare archiefstukken kunnen online worden aangevraagd en gereserveerd. U kunt dit ook via de terminals in de studiezaal van het Nationaal Archief doen. Om te kunnen reserveren dient u de volgende stappen te volgen:
U maakt een profiel aan op www.gahetna.nl, en logt vervolgens in
Via de archiefinventaris (alleen de beschrijvingen met rode nummers) selecteert u het gewenste archiefstuk door op de knop 'Reserveren' te klikken
In het volgende scherm geeft u aan op welke dag u het archiefstuk wilt inzien
Indien u zich bevindt in de studiezaal en een tafelnummer heeft ontvangen kunt u dit nummer vermelden. Als u geen tafelnummer heeft kunt u tafelnummer 777 laten staan
Vervolgens bevestigt u uw reservering door deze te versturen.
Verwant materiaal
Beschikbaarheid van kopieën
Beschrijving van de series en archiefbestanddelen
- NEDERLANDSE BELANGENBEHARTIGING
  - Stukken betreffende de bezoeken van het Nederlandse oorlogsschip "Tromp" aan Smyrna., 1922-1923 en 1926; 1; 1 omslag
  - Stukken betreffende de schade aan Nederlandse eigendommen t.g.v. de Griekse bezetting in 1922 van Smyrna., 1922-1930; 2; 1 omslag
    zie tevens inv.nr. 8
  - Stukken betreffende Nederlandse graven te Smyrna en omgeving., 1922-1930; 3; 1 omslag
  - Stukken betreffende het Nederlandse vice-consulaat te Mersina., 1922-1939; 4; 1 omslag
  - Stukken betreffende de bescherming en instandhouding van de bezittingen (kerk en begraafplaatsen) van het vroegere Wilhelmina hospitaal door de Nederlandse kolonie te Smyrna., 1922-1941; 5; 1 omslag
  - Akte van bekendheid betreffende de inboedel van de woning te Smyrna van wijlen A.E. Lochner nagelaten aan haar broer., 1923; 6; 1 stuk
  - Stukken betreffende de voogdij over de kinderen van de douairiere Maud Blanche van Heemstra., 1923; 7; 1 omslag
  - Stukken betreffende schade geleden door het personeel van het consulaat-generaal t.g.v. de brand in 1922 te Smyrna., 1923-1924; 8; 1 omslag
    zie tevens inv.nr. 2
  - Stukken betreffende het personeel van het Nederlandse consulaat-generaal te Smyrna., 1923-1927; 9; 1 omslag
  - Stukken betreffende de Nederlandse protestantse gemeente te Smyrna., 1923-1927; 10; 1 omslag
  - Stukken betreffende de nalatenschap van M.J.A. Slaar., 1923-1930; 11; 1 omslag
  - Akten van verkoop van schepen door A. Issaverdens aan W.F.H. van der Zee., 1924. Met bijlagen; 12; 2 stukken
  - Stukken betreffende de wederopbouw van Smyrna na de grote brand van 1922., 1924-1925; 13; 1 omslag
  - Stukken betreffende de Nederlandse consulaire rechtbank te Smyrna., 1924-1926; 14; 1 omslag
  - 'Tijdelijke vergunningen' tot het voeren van de Nederlandse vlag door het stoomschip "Christinë., 1924-1930; 15; 1 omslag
  - Stukken betreffende de Nederlandse kolonie te Smyrna., 1925-1931 en 1941; 16; 1 omslag
  - Stukken betreffende de afwikkeling van de nalatenschap van de Nederlandse E. Biben gehuwd geweest met de Italiaan Mentor C. da Ponte., 1927-1937; 17; 1 omslag
  - Stukken betreffende de reorganisatie van het consulaat-generaal te Smyrna., 1932-1933; 18; 1 omslag
- HONGAARSE BELANGENBEHARTIGING
  - Stukken betreffende de belangenbehartiging voor personen van Hongaarse nationaliteit., 1922-1940; 19,20; 1 pak, 1 omslag
    Zie inleiding
    - A - K, 19
    - L - W, 20
  - Stukken betreffende en afkomstig van het Hongaarse gezantschap te Constantinopel., 1923-1941; 21; 1 omslag
  - Stukken betreffende Hongaarse economische aangelegenheden in Turkije., 1924-1925; 22; 1 omslag
  - Stukken betreffende de arbeidsbemiddeling door het Nederlandse consulaat-generaal te Smyrna voor Hongaarse arbeiders., 1925-1926; 23; 1 omslag
  - Inschrijvingsregister van Hongaarse onderdanen in Turkije (Smyrna)., 1925-1927; 24; 1 band
  - Notitie van de consul-generaal betreffende het onthouden van politieke en economische berichtgeving aan de Oostenrijkse en Hongaarse gezant te Constantinopel door het Nederlandse consulaat-generaal te Smyrna. Afschrift., 1926; 25; 1 stuk
  - Stukken betreffende de Hongaarse belangenbehartiging door het Nederlandse consulaat-generaal te Smyrna in het algemeen., 1926-1938; 26; 1 omslag
- MEXICAANSE BELANGENBEHARTIGING
  - Stukken betreffende Mexicaanse belangenbehartiging door het Nederlandse consulaat-generaal in het algemeen., 1923-1929; 27; 1 omslag
  - Stukken betreffende de belangenbehartiging voor personen van Mexicaanse nationaliteit., 1924-1927; 28; 1 omslag
  - Register van Mexicaanse emigranten en immigratie., 1926-1927; 29; 1 band
- OOSTENRIJKSE BELANGENBEHARTIGING
  - Stukken betreffende de belangenbehartiging voor personen van Oostenrijkse nationaliteit., 1905, 1923-1926 en 1931-1932; 30; 1 omslag
  - Stukken betreffende de overdracht van het Oostenrijkse archief aan het Duitse gezantschap in Turkije., 1938; 31; 1 omslag
- ROEMEENSE BELANGENBEHARTIGING
  - Stukken betreffende de belangenbehartiging voor personen van Roemeense nationaliteit., 1915, 1919, 1922-1942 en 1947; 32; 1 pak
  - Stukken betreffende de Roemeense belangenbehartiging door het Nederlandse consulaat-generaal in het algemeen., 1922-1924; 33; 1 omslag
  - Stukken betreffende de "Banca Romaneascä., 1923; 34; 1 omslag
  - Inschrijvingsregister van Roemeense onderdanen in Turkije (Smyrna)., 1925-1928; 35; 1 deel.
  - Stukken betreffende het verkrijgen en het verlies van de Roemeense nationaliteit., 1925; 36; 1 omslag
  - Stukken betreffende vorderingen van Roemenen i.v.m. de geleden oorlogsschade tijdens de Eerste Wereldoorlog., 1927-1930; 37; 1 omslag
  - Stukken betreffende en afkomstig van het Roemeense gezantschap te Constantinopel., 1933-1940; 38; 1 omslag